【裁判字號】    95,訴,1089
【裁判日期】    950831
【裁判案由】    違反毒品危害防制條例
【裁判全文】
臺灣臺南地方法院刑事判決              95年度訴字第1089號
公  訴  人  臺灣臺南地方法院檢察署檢察官
被      告  甲○○
                     (現另案臺灣臺南監獄執行中)
指定辯護人  楊淑惠律師
上列被告因違反毒品危害防制條例案件，檢察官提起公訴（九十
五年度毒偵字第一四八三號）後，當庭言詞聲請改依協商程序而
為判決，本院合意庭裁定由受命法官獨任進行認罪協商程序，判
決如下：
    主  文
甲○○連續施用第一級毒品，累犯，處有期徒刑壹年參月。
    事  實
一、甲○○自民國九十四年十二月底某日起至九十五年一月十二
    日止，基於概括犯意，連續在其位於臺南縣永康市○○路○
    段一三一０巷二三號住處以針筒注射之方式施用第一級毒品
    海洛因多次，嗣於九十五年一月十三日十五時三十分許，在
    臺南縣永康市影劇三村五五六號為警搜索時查獲，經其同意
    採尿送驗後，發現呈嗎啡陽性反應，而悉上情。
    理  由
一、本件經檢察官與被告於審判外達成協商之合意且被告已認罪
    ，其合意內容為：被告甲○○願受有期徒刑一年三月之宣告
    。經查，上開協商合意並無刑事訴訟法第四五五條之四第一
    項所列情形之一，檢察官聲請改依協商程序而為判決，本院
    爰不經言詞辯論，於協商合意範圍內為協商判決。再被告於
    八十八年間因施用毒品案件，經強制戒治後交付保護管束期
    滿，由檢察官於八十九年六月十四日，以八十九年度戒毒偵
    字第三七三號為不起訴處分確定，復於五年內又因施用毒品
    案件，經檢察官提起公訴，於九十四年十一月三日經本院以
    九十四年度訴字第八五六號判處有期徒刑一年確定一節，有
    有卷附臺灣高等法院被告前案紀錄表在卷可循，是被告應無
    毒品危害防制條例第二十條第三項再送觀察勒戒規定之適用
    ，附此敘明。
二、前開犯罪事實業據被告甲○○在本院審理中自白，並有臺南
    縣警察局永康分局偵辦毒品危害防制條例案送驗尿液編號與
    真實姓名對照表號名冊暨長榮大學九十五年二月十三日確認
    報告為補強證據，被告之自白核與事實相符，應依法論科。
三、核被告所為，係犯毒品危害防制條例第十條第一項施用第一
    級毒品罪。又被告施用時非法持有第一級毒品海洛因之低度
    行為，已分別為其施用之高度行為所吸收，不另論罪。被告
    先後多次施用第一級毒品之犯行，時間緊接，方法相同，觸
    犯犯罪構成要件相同之罪名，顯係基於概括犯意反覆實施，
    為連續犯，應依修正前刑法第五十六條連續犯之規定論以一
    罪，並依法加重其刑。又被告甲○○前因肅清煙毒條例案件
    及麻醉藥品管理條例等案件，經臺灣高等法院臺南分院及本
    院分別判處有期徒刑三年二月（本院八十年訴字第二一八號
    ）、四年（臺灣高等法院臺南分院八十三年度上訴字第四一
    號）、三年六月（本院八十三年度訴字第一五三四號），三
    罪接續執行，並均於八十七年八月七日縮短刑期假釋，後經
    撤銷假釋，應執行殘刑三年九月八日，於九十二年七月二十
    七日執行完畢，有卷附臺灣高等法院被告前案紀錄表及刑案
    資料查註紀錄表可按，其受有期徒刑之執行完畢，五年以內
    再犯有期徒刑以上之罪，為累犯，應依修正前刑法第四十七
    條累犯之規定，加重其刑，並依刑法第七十條之規定遞加重
    其刑。
四、被告行為後，刑法業於九十四年二月二日修正公布，九十五
    年七月一日起施行，另依修正後刑法第二條規定：「行為後
    法律有變更者，適用行為時之法律。但行為後之法律有利於
  行為人者，適用最有利於行為人之法律。非拘束人身自由之保
  安處分適用裁判時之法律。處罰或保安處分之裁判確定後，未
  執行或執行未完畢，而法律有變更，不處罰其行為或不施以保
  安處分者，免其刑或保安處分之執行。」茲就新舊法比較適用
  結果予以說明如下：
(一)、連續犯：
    因行為後新法業已刪除連續犯之規定，此刪除雖非犯罪構成
    要件之變更，但顯已影響行為人刑罰之法律效果，自屬法律
    有變更，依新法第二條第一項規定比較新、舊法，如此依新
    法應論以數罪，舊法則僅加重其刑至二分之一，結果仍應適
    用較有利於被告行為時之法律即舊法論以連續犯。
(二)、累犯：
    被告於五年以內再故意犯本件有期徒刑以上之罪，不論依修
    正前之刑法第四十七條，或修正後之刑法第四十七條第一項
    之規定，均構成累犯，對被告而言並無有利或不利之情形，
    自不生新舊法比較之問題，惟法律既經變更，依刑法第二條
    第一項前段，應逕依修正前之刑法第四十七條，論以累犯。
五、爰審酌被告施用毒品之犯行，在性質上乃屬對自我身心健康
    之自戕行為，尚未嚴重破壞社會秩序、侵害他人權益，然其
    前因施用毒品經送觀察勒戒及強制戒治後，猶不思戒絕革除
    惡習，再為本件犯罪，顯未因前所受之觀察勒戒及強制戒治
    處分而記取教訓及被告犯後坦承犯行等一切情狀，量處如主
    文所示之刑。
六、依刑事訴訟法第四百五十五條之四第二項、第四百五十五條
    之八、第四百五十五條之十一第二項、第四百五十四條，毒
    品危害防制條例第十條第一項、刑法第十一條、第二條第一
    項前段、第五十六條（修正前）、第四十七條（修正前），
    判決如主文。
七、本判決除有刑事訴訟法第四百五十五條之四第一項第一款、
    第二款、第四款、第六款、第七款所定情形之一，或違反同
    條第二項規定者外，不得上訴。
中    華    民    國    95    年    8    月  31       日
                     刑事第三庭  法  官  鄧希賢
以上正本證明與原本無異。
                                 書記官  張宜柔
中    華    民    國    95    年    8    月  31       日
引用法條：
毒品危害防制條例第10條第1項
施用第一級毒品者，處 6 月以上 5 年以下有期徒刑。


司法院資訊處製作；財團法人民間司法改革基金會備份。
